【裁判字號】    91,訴,1140
【裁判日期】    920924
【裁判案由】    搶奪等
【裁判全文】
臺灣彰化地方法院刑事判決                        九十一年度訴字第一一四號
    公  訴  人  臺灣彰化地方法院檢察署檢察官
    被      告  乙○○
    被      告  甲○○
    被      告  丙○○
    被      告  辛○○
右列被告因搶奪等案件經檢察官提起公訴（九十年度偵字第七八二七號、九十一年度
偵字第三零七號、九十一年度偵字第六一四五號），本院判決如左：
    主      文
乙○○連續意圖為自己不法之所有，而搶奪他人之動產，累犯，處有期徒刑壹年。
甲○○收受贓物，累犯，處有期徒刑肆月，如易科罰金以參佰元折算壹日。
丙○○收受贓物，處有期徒刑肆月，如易科罰金以參佰元折算壹日。
其餘被訴搶奪部分無罪。
辛○○收受贓物，處有期徒刑參月，如易科罰金以參佰元折算壹日。
    事      實
一、乙○○前於民國（下同）八十一年間因違反肅清煙毒條例案件，經法院判處有期
    徒刑三年八月確定，於八十五年十月七日執行完畢；甲○○前於八十五年間因違
    反肅清煙毒條例及麻醉藥品管理條例案件，經法院判處有期徒刑三年二月及六月
    定應執行刑三年五月確定，於八十九年十一月十日執行完畢，詎均仍不知悔改；
    乙○○意圖為自己不法之所有，併基於概括之犯意，於九十年五月十七日二十時
    三十分許，在彰化縣花壇鄉○○路三六０巷四三號前，以騎乘機車衝撞己○○所
    騎乘之機車後，再乘其不備，搶奪己○○置於機車上之皮包，內有新臺幣（下同
    ）四千餘元、奠儀、國民身分證、駕照、信用卡及京磁牌「銀天使ＴＧ二００」
    型行動電話（序號000000000000000號）等物，乙○○得手後，
    於九十年五月十九日晚上某時，將上開行動電話交由知情之丙○○收受，嗣於同
    年六月十日某時，丙○○復將上開行動電話交予明知係來源不明贓物之甲○○收
    受，由甲○○插入電話號碼0000000000號ＳＩＭ卡（使用申請人丁○○）加以使用約四日後，因甲○○擔心會遭查獲，又將該行動電話交還給丙○○
    ，丙○○乃於九十年七月八日將上開手機交予明知係來源不明贓物之辛○○收受
    ，辛○○插入其所使用之電話號碼（0000000000號）ＳＩＭ卡後供個
    人使用。乙○○（公訴意旨認係丙○○）承其同一意圖為自己不法之所有之概括
    犯意，另於九十年五月二十二日十一時五十分許，在彰化縣永靖鄉○○村○○路
    一０八號前，見戊○○在等候交通號誌變換，乃乘其不備，搶奪戊○○置於所騎
    乘機車腳踏板上之皮包一只，內有現金約二千三百元、戊○○之國民身分證、提
    款卡、自小客車駕駛執照、及戊○○與其家人之全民健康保險卡共四張、義警顧
    問證、ＳＡＧＥＮ牌ＭＣ八二八型行動電話（序號：000000000000
    00號）一支，乙○○得手後將該手機轉讓予丙○○，丙○○將該手機插入電話
    號碼0000000000號（丙○○向庚○○借用）ＳＩＭ卡後使用。嗣為警
    依上開二電話之通聯紀錄循線追查，而獲上情。
二、案經彰化縣警察局彰化分局及員林分局報告臺灣彰化地方法院檢察署檢察官偵查
    起訴。
    理       由
    甲：有罪部分
一、訊據被告辛○○、甲○○均坦承自被告丙○○處取得上開京磁牌行動電話，並加
    以使用，惟二人均辯稱不知丙○○所交付之手機係贓物云云。被告丙○○亦坦承
    從被告乙○○處取得該京磁牌行動電話，再交付該行動電話與被告辛○○、甲○○等情，對於向庚○○借用電話號碼0000000000號ＳＩＭ卡使用上開
    ＳＡＧＥＮ牌行動電話一節亦供承不諱，惟否認知悉京磁牌行動電話係贓物云云
    ；被告乙○○則坦承搶奪戊○○之皮包內財物，且於本院問以：是否於九十年五
     月十七日二十時三十分許，在彰化縣花壇鄉○○路三六０巷四三號前搶奪己○○之財物？供稱：「我有搶，因那時缺錢」，然隨即又改口否認搶奪己○○之皮
    包，辯稱：該京磁牌行動電話是我於九十年五月十九日十五、十六時許，在彰化
    縣員林鎮○○街停車場要開車時，因為開太前面了，下車去看時發現的云云。惟
    查，被告乙○○於遭查獲之初，於警局詢問時先是供稱：該京磁牌行動電話是甲○○在九十年五月十九日二十時許，在彰化縣永靖鄉○○路關帝廟前交給他，並
    於收受後再把該行動電話送給丙○○云云（見九十年度偵字第七八二七號卷第二
    頁），其前後所辯顯然矛盾。且查，被告辛○○、甲○○二人收受上開京磁牌行
    動電話時，均僅有行動電話本體，至於充電器等配件均付諸闕如一節，業據該二
    人供承不諱。次查，被告甲○○於偵查中供陳：被告丙○○說是新手機，但沒有
    充電器，我告訴他要借用一星期，實際上是借四天，我是自己買充電器，所使用
    的號碼是於借到手機後向丁○○借的，丙○○經濟狀況不好，不可能有新手機云
    云（見九十年偵字第七八二七號卷九十年十二月十日偵查筆錄），惟其於警局詢
    問時供稱：我是怕出問題，所以才又把手機還給丙○○等語（見九十年度偵字第
    七八二七號卷第九頁），顯見被告甲○○對於所收受之京磁牌行動電話係贓物一
    節應有所認識，而衡諸常情，新手機豈無配附充電器？短期借用又何需自購充電
    器？被告甲○○所辯與常情相去甚遠，又被告偉銘之經濟狀況不好一節，既為被
    告甲○○所明知，其對於所收受未附配件之行動電話係贓物一節，實難諉稱不知
    情。又查，被告辛○○於警局詢問時供稱：上開京磁牌行動電話是丙○○看我手
    機失竊，沒有手機可用才拿給我的，我以為是他換手機汰換下來的等語（見九十
    年度偵字第七八二七號卷第十八頁），至偵查中改供稱：於九十年七月八日我幫
    丙○○搬房子，快搬完時，丙○○說沒什麼可送我，就拿二支手機，說一支沒有
    用，就送我使用云云（見九十年偵字第七八二七號卷九十一年九月三日偵查筆錄
    ），被告辛○○之說詞前後矛盾不一，又被告簡良玉所收受之上開京磁牌行動電
    話未配附充電器，是花五百元去買來使用一節，業經被告辛○○自承不諱，被告
    辛○○及丙○○既然有所往來，且均係年逾三十之成年人，既明知被告丙○○並
    無職業、經濟能力又不佳，其對於被告丙○○所交付、未附充電器又無使用說明
    書之行動電話，豈有不知為贓物之理？是被告辛○○應明知該行動電話為贓物而
    仍予收受，其辯稱不知情云云，並不足採信。再查，被告乙○○是因為看見被告
    丙○○原本之行動電話壞掉，所以將上開京磁牌行動電話交付被告丙○○使用，
    但並無充電器等情，業據被告丙○○於警局詢問時及偵查中供承不諱，然此與被
    告乙○○所陳：當時我說剛撿到手機，丙○○說要借，因他的手機是舊的，所以
    我就借給他云云，並不相符，況且該行動電話若係因被告丙○○行動電話損壞而
    向被告乙○○借得，為何被告丙○○要於同年六月十日交付被告甲○○？何以又
    表示該行動電話為新購入的，足見被告丙○○明知該行動電話係來路不明之贓物
    仍予以收受，於收受後始終未加使用，並分別交付被告甲○○、辛○○二人使用
    ；被告丙○○曾於偵查中供稱：我在九十年五月下旬有跟乙○○拿上開ＳＡＧＥ
    Ｎ牌行動電話等語，又據被告丙○○、關係人庚○○之警局詢問筆錄及卷附台灣
    大哥大股份有限公司之查詢資料可知，被  告丙○○曾使用該行動電話至九十年
    九月二十日，然後加以丟棄，足見被告丙○○曾收受使用該ＳＡＧＥＮ牌行動電
    話，因怕被查獲，另外向庚○○借用行動電話ＳＩＭ卡（電話號碼000000
    0000號）、插入該比較舊款之ＳＡＧＥＮ牌行動電話後供自己使用。末查，
    被告乙○○於遭查獲之初，於警局詢問時先是供稱：該京磁牌行動電話是甲○○
    在九十年五月十九日二十時許，在彰化縣永靖鄉○○路關帝廟前交給他，並於收
    受後再把該行動電話送給丙○○云云（見九十年度偵字第七八二七號卷第二頁）
    ，嗣後被告乙○○改辯稱該京磁牌行動電話係在彰化縣員林鎮○○街之停車場拾
    得，然其所述情節過於巧合，且前後所供矛盾不一，實難令人置信，若非被告乙○○即係搶奪被害人己○○之人，何須隱藏該京磁牌行動電話之來源，被告乙○○所辯顯不足採。此外，並有台灣大哥大股份有限公司查詢資料二份附卷可資佐
    憑，被告四人之罪行均堪以認定。
二、核被告乙○○所為均係犯刑法第三百二十五條第一項之搶奪罪，被告丙○○、甲○○、辛○○所為則係犯同法第三百四十九條第一項收受贓物罪。被告乙○○前
    後二次搶奪，時間緊接，顯係基於概括之犯意，觸犯構成要件相同之罪名，應依
    連續犯論以一罪，並加重其刑，公訴人雖僅起訴一部（己○○部分），但效力及
    於全部，本院應併予審究。末查，被告乙○○前於民國（下同）八十一年間因違
    反肅清煙毒條例案件，經法院判處有期徒刑三年八月確定，於八十五年十月七日
    執行完畢；被告甲○○前於八十五年間因違反肅清煙毒條例及麻醉藥品管理條例
    案件，經法院判處有期徒刑三年二月及六月定應執行刑三年五月確定，於八十九
    年十一月十日執行完畢，此有臺灣彰化地方法院檢察署刑案資料查註紀錄表可參
    ，於執行完畢五年內再犯本件有期徒刑以上之罪，為累犯，均依同法第四十七條
    規定加重其刑。爰審酌被告四人犯罪之動機、方法、手段、所生危害暨犯後態度
    等一切情狀，分別量處如主文所示之刑，並就被告丙○○、甲○○、辛○○三人
    諭知易科罰金之折算標準，以示懲儆。
乙：無罪部分
  一、公訴意旨另略以：被告丙○○另於九十年五月二十二日十一時五十分許，在彰
      化縣永靖鄉○○村○○路一０八號前，見戊○○在等候交通號誌變換，乃乘其
      不備，搶奪戊○○置於所騎乘機車腳踏板上之皮包一只，內有現金約二千三百
      元、戊○○之國民身分證、提款卡、自小客車駕駛執照、及戊○○與其家人之
      全民健康保險卡共四張、義警顧問證、ＳＡＧＥＮ牌ＭＣ八二八型行動電話（
      序號：00000000000000號）一支得逞，而認被告丙○○另犯刑
      法第三百二十五條第一項之搶奪罪嫌云云。
  二、按犯罪事實應依證據認定之，無證據不得推定其犯罪事實，又不能證明被告犯
      罪者，應諭知無罪之判決，此於刑事訴訟法第一百五十四條及同法第三百零一
      條第一項分別定有明文。訊據被告丙○○堅決否認搶奪戊○○置於所騎乘機車
      腳踏板上之皮包內財物，辯稱：「上開ＳＡＧＥＮ牌行動電話是被告乙○○拿
      給我的」等語。查上開ＳＡＧＥＮ牌行動電話是被告乙○○搶奪所得之物，此
      業據被告乙○○於本院審理時自承在卷，核與被告丙○○於警訊中供稱，上開
      ＳＡＧＥＮ牌行動電話是以一千元的代價向乙○○購得（併指認乙○○口卡）
      等語，衡諸被告乙○○與被告丙○○係堂兄弟關係，且無恩怨糾紛，自無誣陷
      乙○○之理，足見搶奪該手機者係係被告乙○○，而非被告丙○○。雖被告乙○○將搶奪所得之上開ＳＡＧＥＮ牌行動電話交予被告丙○○，嗣由丙○○將
      該手機插入電話號碼0000000000號（丙○○向庚○○借用）ＳＩＭ
      卡後使用，嗣為警依上開電話之通聯紀錄循線追查，而獲上情。公訴意旨認依
      被告乙○○曾將上開京磁牌行動電話交付告丙○○一節觀之，被告乙○○應無
      在如此接近之時間內，以一千元之價格將上開較舊款之ＳＡＧＥＮ牌行動電話
      出售被告丙○○之理？又據被告丙○○、關係人庚○○之警局詢問筆錄及卷附
      台灣大哥大股份有限公司之查詢資料可知，被告丙○○曾使用該行動電話至九
      十年九月二十日，然後加以丟棄，然此僅證明被告丙○○確有使用該ＳＡＧＥ
      Ｎ牌行動電話，尚無證據足資證明該ＳＡＧＥＮ牌行動電話應係被告丙○○於
      九十年五月二十二日搶奪而來，此外，復查無其他積極證據足資證明被告丙○○有何搶奪犯行，揆諸首開說明，被告搶奪罪嫌部分不能證明，自應為無罪之
      諭知。
據上論斷，應依刑事訴訟法第二百九十九條第一項前段，第三百零一條第一項，刑法
第三百二十五條第一項、第五十六條、第三百四十九條第一項、第四十七條、第四十
一條第一項前段，罰金罰鍰提高標準條例第一條前段、第二條，判決如主文。
本案經檢察官江孟芝到庭職行職務
中      華      民      國      九十二      年    九    月    二十四    日
                                臺灣彰化地方法院刑事第三庭
                                       法        官      施  坤  樹
右正本證明與原本無異。
如不服本判決，應於判決送達後十日內向本院提出上訴狀( 須附繕本 )。
告訴人或被害人對於判決如有不服具備理由請求檢察官上訴者，其上訴期間之計算係
以檢察官收受判決正本之日期為準。
          法院書記官        陳  文  俊
中      華      民      國      九十二      年    十    月      七      日
刑法第三百二十五條
意圖為自己或第三人不法之所有，而搶奪他人之動產者，處六月以上五年以下有期徒
刑。
因而致人於死者，處無期徒刑或七年以上有期徒刑，致重傷者，處三年以上十年以下
有期徒刑。
第一項之未遂犯罰之。
刑法第三百四十九條
收受贓物者，處三年以下有期徒刑、拘役或五百元以下罰金。
搬運、寄藏、故買贓物或為牙保者，處五年以下有期徒刑、拘役或科或併科一千元以
下罰金。
因贓物變得之財物，以贓物論。


司法院資訊處製作；財團法人民間司法改革基金會備份。
